# 请教陈版主，国有股权无偿划转如果划转方资本公积不够冲怎么办？

提问人：dfcaoqianli 时间：2011-03-01 14:57:24
陈版主，划转方的资本公积金不够冲，是否应该再冲留存收益呢？怎么个操作流程。先冲未分配利润还是盈余公积金？划转方占标的企业75%股权。 补充一下，划转方与受让方均为同一控制下的两家公司，但该两家公司之间不存在股权关系。
[ 本帖最后由 dfcaoqianli 于 2011-3-1 15:15 编辑 ]

回答人：chenyiwei
如果属于财企[2010]94号规定的国有股转持，则先冲减未分配利润，未分配利润不够冲减的再冲减盈余公积，盈余公积不够冲减的再冲减资本公积。 其他情形，一般是先冲减资本公积中的股本溢价，股本溢价不足冲减的，再依次冲减盈余公积和未分配利润（注意不是按比例同时冲减，而是按照顺序冲减，即把前一项冲减完毕后再冲减后一项。）

回答人：chenyiwei
回复 报纸 dfcaoqianli 的帖子是这样。谢谢指正！

提问人：Manson_Luci 时间：2014-12-01 12:34:27
陈版，如果接受无偿划转的资产后续又出售的，相当于确认了损益，那么原确认的资本公积-资本溢价部分是否不用转出？因为无偿划转很多情况下发生在同一集团内，如果接受方转出原确认的资本公积，意味着原划出方也应转出原确认的资本公积，否则会导致同一集团内账务处理不一致。如果不转出的话，是否会形成永久性差异？

回答人：chenyiwei
无偿划入资产或产权形成的资本公积，属于权益性交易形成，在后续处置股权时无需转出。不同的主体都是站在自身立场上进行会计处理，这是会计主体假设的要求。在集团合并报表层面进行视角差异调整和消除重复的影响即可

提问人：Manson_Luci 时间：2016-05-23 15:44:50
陈版，请问你说的这个“股本溢价不足冲减的，再依次冲减盈余公积和未分配利润”，是否参考的是同一控制下企业合并的处理方法？

回答人：chenyiwei
是。